【裁判字號】    92,台非,275
【裁判日期】    920813
【裁判案由】    違反電信法
【裁判全文】
最高法院刑事判決                                九十二年度台非字第二七五號
    上  訴  人  最高法院檢察署檢察總長
    被      告  甲○○
右上訴人因被告違反電信法案件，對於台灣高雄地方法院中華民國九十二年三月三十
一日第一審確定簡易判決 (九十二年度簡字第一０三一號，聲請案號：台灣高雄地方
法院檢察署九十二年度偵字第三０二四號) ，認為一部違法，提起非常上訴，本院判
決如左：
    主  文
原判決關於甲○○違背法令部分撤銷。
    理  由
非常上訴理由稱：「按判決適用法則不當者，為違背法令，刑事訴訟法第三百七十八
條定有明文。又得宣告緩刑者，以未曾受有期徒刑以上刑之宣告，或前受有期徒刑以
上刑之宣告，執行完畢或赦免，五年以內未曾受有期徒刑以上刑之宣告者為限，刑法
第七十四條規定甚明。是凡在判決前已受有期徒刑以上刑之宣告，即不合於緩刑條件
，至於前之宣告刑已否執行，以及被告犯罪時間之或前或後，在所不問，因而前受有
期徒刑以上刑之宣告，即不得於後案宣告緩刑，此亦有貴院五十四年度台非字第一四
八號判例可供參考。查本件被告甲○○曾因偽證案件，經台灣高雄地方法院於民國九
十一年九月三十日以九十一年度訴字第二０一三號判處有期徒刑二月，緩刑二年確定
在案，此有台灣高雄地方法院檢察署刑案資料查註紀錄表、台灣高雄地方法院九十一
年度訴字第二０一三號刑事判決在卷可稽。則被告嗣於九十一年九月間再犯本件連續
意圖為自己不法之利益，以無線方式盜用他人電信設備通信罪時，自不合於緩刑之要
件，乃原審法院疏未注意及此，於九十二年三月三十一日判處被告有期徒刑參月時，
併予宣告緩刑參年，顯屬違誤。案經確定，爰依刑事訴訟法第四百四十一條、第四百
四十三條提起非常上訴，以資糾正。」
本院按判決不適用法則或適用不當者，為違背法令，刑事訴訟法第三百七十八條定有
明文。又受二年以下有期徒刑、拘役或罰金之宣告，認為以暫不執行為適當者，固得
依刑法第七十四條之規定，宣告二年以上五年以下之緩刑，但以未曾受有期徒刑以上
刑之宣告，或前受有期徒刑以上刑之宣告，執行完畢或赦免後，五年以內未曾受有期
徒刑以上刑之宣告者為限。故凡在判決前已經受有期徒刑以上刑之宣告確定者，即不
合於緩刑條件，至於前之宣告刑已否執行，及被告犯罪時間之或前或後，在所不問，
因而前已受有期徒刑之宣告，即不得於後案宣告緩刑。且前受有期徒刑之宣告，雖經
同時諭知緩刑，倘無刑法第七十六條刑之宣告失其效力之情形，仍不得於後案宣告緩
刑。本件被告甲○○前因偽證案件，經台灣高雄地方法院於九十一年九月三十日以九
十一年度訴字第二０一三號判處有期徒刑二月，緩刑二年，於九十一年十月二十四日
確定，有該刑事案卷節本（影本）附卷可稽。則被告嗣因違反電信法案件，原法院於
九十二年三月三十一日判決時，被告既然曾受有期徒刑之宣告確定，雖經同時諭知緩
刑，但並無刑法第七十六條刑之宣告失其效力之情形，自不合於宣告緩刑之要件。原
法院失察，竟判處被告有期徒刑三月，如易科罰金以三百元折算一日，併予宣告緩刑
三年，自有適用法則不當之違法。案經確定，非常上訴意旨執以指摘，洵有理由。惟
原判決尚非不利於被告，應由本院將原判決關於甲○○違背法令部分撤銷，以資糾正
。
據上論結，應依刑事訴訟法第四百四十七條第一項第一款前段，判決如主文。
中      華      民      國    九十二    年      八      月     十三     日
                              最高法院刑事第七庭
                                  審判長法官  張  信  雄
                                        法官  賴  忠  星
                                        法官  張  清  埤
                                        法官  呂  永  福
                                        法官  蕭  仰  歸
      右正本證明與原本無異
                                              書  記  官
中      華      民      國    九十二    年      八      月     十八     日


司法院資訊處製作；財團法人民間司法改革基金會備份。
